臺灣臺南地方法院交通事件裁定        100年度交聲字第878號
原處分機關  交通部公路總局嘉義區監理所臺南監理站
異  議  人  殷志正
即受處分人
上列異議人即受處分人因違反道路交通管理處罰條例案件，對於
交通部公路總局嘉義區監理所臺南監理站中華民國100 年10月26
日所為之裁決處分（處分案號：嘉監南字第裁74－M00000000 號
），聲明異議，本院裁定如下：
    主    文
異議駁回。
    理    由
一、原處分意旨略以：異議人即受處分人殷志正（下稱異議人）
    於民國99年4 月18日下午7 時31分許，駕駛車牌號碼NLT －
    243 號普通重型機器腳踏車，行經臺南縣歸仁鄉（99年12月
    25日臺南縣、市合併升格為直轄市以後，改制為臺南市歸仁
    區○○○路○ 段136 號前時，經警測試檢定，酒精濃度超過
    規定標準，為臺南縣警察局歸仁分局（99年12月25日臺南縣
    、市合併升格為直轄市以後，改制為臺南市警察局歸仁分局
    ）舉發；原處分機關交通部公路總局嘉義區監理所臺南監理
    站（下稱原處分機關）認異議人上開違規事實明確，乃依道
    路交通管理處罰條例第35條第1 項第1 款、第24條第1 項第
    2 款之規定，裁處異議人罰鍰新臺幣（下同）45,000元，吊
    扣駕駛執照12個月，並應參加道路交通安全講習等語。
二、異議意旨略以：異議人業因服用酒類駕駛動力交通工具之公
    共危險案件，被判處罰金70,000元，基於一事不二罰原則，
    異議人是否仍應繳納罰鍰？為此，聲明異議等語。
三、按受處分人不服道路交通管理處罰條例第8 條所定主管機關
    所為之處罰者，得於接到裁決書之翌日起20日內，向管轄地
    方法院聲明異議；法院認聲明異議不合法律上之程式或其異
    議權已經喪失者，應以裁定駁回之，但其不合法律上之程式
    可補正者，應先定期命為補正，逾期不補正者，即予駁回，
    道路交通管理處罰條例第87條第1 項、道路交通事件處理辦
    法17條分別定有明文。準此，受處分人聲明異議如逾越前開
    法定期間者，其聲明異議即不合法律上程式，且無從補正，
    法院自應依道路交通事件處理辦法第17條規定，以裁定駁回
    之，無從為實體上之審查。次按，依道路交通管理處罰條例
    第87條規定向法院聲明異議之期間，自裁決送達之翌日起算
    ，並得依法扣除在途期間及聲請回復原狀；處理違反道路交
    通管理事件，有關文書送達之程序，依行政程序法之規定，
    此觀之道路交通事件處理辦法第11條、違反道路交通管理事
    件統一裁罰基準及處理細則第5 條之規定自明。又按，送達
    ，不能依前2 條規定為之者，得將文書寄存送達地之地方自
    治或警察機關，並作送達通知書兩份，一份黏貼於應受送達
    人住居所、事務所、營業所或其就業處所門首，另一份交由
    鄰居轉交或置於該送達處所信箱或其他適當位置，以為送達
    ；前項情形，由郵政機關為送達者，得將文書寄存於送達地
    之郵政機關，行政程序法第74條第1 項、第2 項亦有明文。
    復按，道路交通事件處理辦法所定交通事件聲明異議在途期
    間之扣除，當事人居住於臺灣地區，且居住於處罰機關所在
    之鄉、鎮、市（包括縣轄市、省轄市及院轄市）者，不扣除
    在途期間，此參諸法院訴訟當事人在途期間標準第4 條第1
    款第1 目之規定，亦可明瞭。
四、查，本件異議人之住所於臺南市仁德區○○○街90號5 樓之
    1 ，此觀諸刑事聲明異議狀上之記載自明。其次，本件原處
    分機關所為嘉監南字第裁74－M00000000 號違反道路交通管
    理事件裁決書乃由郵政機關之郵務人員於100 年10月31日送
    達於異議人前開住所，因不獲會晤應送達人即異議人本人，
    亦無受領文書之同居人、受僱人或應送達處所之接收郵件人
    員，而將該裁決書寄存於送達地之郵政機關即仁德郵局，此
    有卷附原處分機關送達證書影本1 份在卷可參，揆諸違反道
    路交通管理事件統一裁罰基準及處理細則第5 條、行政程序
    法第74條第1 項、第2 項之規定，該裁決書於郵政機關之郵
    務人員寄存於仁德郵局時，即生送達之效力，則異議人如對
    原處分機關是項裁決不服欲提起異議，其20日之合法提出異
    議期間即應自100 年11月1 日起算20日；又異議人於原處分
    機關裁決時，住在臺南市仁德區○○○街90號5 樓之1 ，乃
    居住於處罰機關即原處分機關所在之院轄市即臺南市內，揆
    之前開規定，毋須扣除在途期間；復因聲明異議期間之末日
    100 年11月20日為星期日，依道路交通事件處理辦法第3 條
    準用刑事訴訟法第65條規定，再準用依民法第122 條之規定
    ，自應以其次日即100 年11月21日代之。是以，異議人對於
    原處分機關前開裁決之聲明異議期間自應於100 年11月21日
    屆滿。異議人遲至100 年12月5 日始具狀向本院聲明異議，
    此有卷附刑事聲明異議狀上所蓋本院收狀戳足稽，顯已逾越
    法定20日聲明異議不變期間，其聲明異議不合法律上程式，
    且無從補正，核諸前揭說明，自應將異議人之異議駁回。
五、據上論斷，應依道路交通管理處罰條例第87條第2 項，道路
    交通事件處理辦法第17條，裁定如主文。
中    華    民    國  100     年    12    月    30    日
                  刑事第十五庭  法  官   伍逸康
以上正本證明與原本無異。
如不服本裁定，應於送達後5日內，向本院提出抗告狀。
                                書記官   謝竣閎
中    華    民    國  100     年    12    月    30    日